【裁判字號】    97,易,1021
【裁判日期】    970711
【裁判案由】    竊盜
【裁判全文】
臺灣士林地方法院刑事判決              97年度易字第1021號
公  訴  人  臺灣士林地方法院檢察署檢察官
被      告  甲○○
                    （現於台灣新竹監獄執行中）
上列被告因竊盜案件，經檢察官提起公訴（97年度偵字第5401號）
，被告於本院準備程序中就被訴之事實為有罪之陳述，經本院當
庭裁定進行簡式審判程序審理，並判決如下：
    主  文
甲○○竊盜，累犯，處有期徒刑伍月。又攜帶兇器竊盜，累犯，
處有期徒刑捌月，應執行有期徒刑壹年。
    事  實
一、甲○○曾於民國93年及94年間，因竊盜及施用第1、2級毒品
    案件，分別經法院判處有期徒刑1年2月、8月、6月確定，於
    93年11月10日入監執行，於96年1月17日假釋出監付保護管
    束，迄同年2月8日假釋期滿未經撤銷視為執行完畢。仍不知
    悔改，意圖為自己不法之所有，於96年12月15日下午，在基
    隆市○○區○○路2號前，以自備之鑰匙，竊取乙○○所使
    用之車號XWL-688號機車（車主登記為乙○○母親歐彩櫻）
    ，得手後為買藥因錢不夠，又另行起意於同日下午4 時50
    分許，騎乘該機車前往臺北市○○區○○路1 段518 巷內，
    以上揭機車內客觀上足為兇器使用之螺絲起子1 支破壞高清
    樑所有之車號7B-022號營業小客車之車窗後（毀損部分未據
    告訴），竊取車內之零錢新臺幣700 元，得手後，為高清樑
    發現，隨即棄車逃逸，經高清樑報警，由警採集上揭機車所
    遺留之物品，採得乙枚指紋，經比對後與甲○○相符，始循
    線查悉上情。
二、案經臺北市政府警察局內湖分局移送臺灣士林地方法院檢察
    署檢察官偵查起訴。
    理  由
一、本件被告所犯非死刑、無期徒刑或最輕本刑有期徒刑3 年以
    上之罪，亦非高等法院管轄第一審案件，且於準備程序進行
    中，被告先就被訴事實為有罪之陳述，經告知被告簡式審判
    程序之旨，並聽取檢察官、被告之意見後，本院裁定進行簡
    式審判程序，是本件之證據調查，依刑事訴訟法第273 條之
    2 規定，不受同法第159 條第1 項、第161 條之2 、第161
    條之3 、第163 條之1 及第164 條至第170 條規定之限制，
    合先敘明。
二、上開事實，業據被告甲○○於警詢時及偵查中暨本院準備程
    序、審理時坦承不諱，核與被害人高清樑及乙○○指述失竊
    之情節相符，並有贓物認領保管單、失竊現場採證照片26張
    及內政部警政署刑事警察局97年1 月30日刑紋字第09700133
    28號鑑驗書在卷可參，且有被告持以竊取現金之螺絲起子之
    照片附卷足稽。本件事證明確，被告犯行堪以認定，應依法
    論科。
三、按刑法第321 條第1 項第3 款之攜帶兇器竊盜罪，係以行為
    人攜帶兇器竊盜為其加重條件，按所謂兇器，其種類並無限
    制，凡客觀上足以對人之生命、身體、安全構成威脅，具危
    險性之物品均屬之。查被告甲○○所持之螺絲起子1 支，係
    具有相當硬度及尖銳程度之器具，客觀上顯然足對人之生命
    、身體、安全構成威脅，具有危險性，自屬刑法第321 條第
    1 項第3 款之兇器。核被告竊取機車所為，係犯刑法第320
    條第1 項之竊盜罪，而持螺絲起子竊取營業小客車內之現金
    所為，係犯刑法321 條第1 項第3 款之攜帶兇器竊盜罪。所
    犯上開二罪間，犯意各別、時間不同，應予分論併罰。被告
    曾受有事實欄所述之有期徒刑之執行完畢，有台灣高等法院
    被告前案紀錄表在卷可參，其於5 年以內故意再犯本件有期
    徒刑以上之罪，為累犯，應依刑法第47條第1 項之規定加重
    其刑。爰審酌被告之教育程度，係高中畢業，知識程度不低
    ，且有多次之竊盜犯行，有前開法院之前案資料表可考，素
    行不佳、犯罪動機、目的、手段、竊取機車之價值及現金之
    金額，對被害人所生之損害及犯罪後坦承犯行，態度尚佳等
    一切情狀，分別量處如主文所示之刑，並定其應執行刑。公
    訴人具體就竊取機車、持兇器竊盜部分，依序求處有期徒刑
    8 月、1 年，然以被告所竊取財物之價值及其手段，認本院
    所諭知之刑度，即足資警惕被告，並此敘明。再查被告竊取
    機車所使用之工具，自有之鑰匙1 支，未能扣案，且無證據
    證明尚屬存在，為免執行之困難，爰不予宣告沒收。至於持
    有螺絲起子犯案，該支螺絲起子並非被告所有，即難依刑法
    第38條第1 項笫2 款諭知沒收。
據上論斷，應依刑事訴訟法第273 條之1 第1 項、第299 條第1
項前段，刑法第320 條第1 項、第321 條第1 項第3 款、第47條
第1 項、第51條第5 款，刑法施行法第1 條之1 第1 項、第2 項
前段，判決如主文。
本案經檢察官洪三峰到庭執行職務。
中    華    民    國    97    年    7     月    11    日
                  刑事第七庭法  官  林秀鳳
以上正本證明與原本無異。
如不服本判決，應於判決送達後10日內向本院提出上訴狀，上訴
狀並應敘明上訴理由。
                            書記官  陳佳伶
中    華    民    國    97    年    7     月    11    日
附錄本案論罪科刑法條全文
刑法第320條（普通竊盜罪、竊佔罪）
意圖為自己或第三人不法之所有，而竊取他人之動產者，為竊盜
罪，處五年以下有期徒刑、拘役或五百元以下罰金。
意圖為自己或第三人不法之利益，而竊佔他人之不動產者，依前
項之規定處斷。
前二項之未遂犯罰之。
刑法第321條  （加重竊盜罪）
犯竊盜罪而有左列情形之一者，處六月以上、五年以下有期徒刑
：
一、於夜間侵入住宅或有人居住之建築物、船艦或隱匿其內而犯
之者。
二、毀越門扇、牆垣或其他安全設備而犯之者。
三、攜帶兇器而犯之者。
四、結夥三人以上而犯之者。
五、乘火災、水災或其他災害之際而犯之者。
六、在車站或埠頭而犯之者。
前項之未遂犯罰之。


司法院資訊處製作；財團法人民間司法改革基金會備份。
